【裁判字號】    95,訴,1499
【裁判日期】    950929
【裁判案由】    毒品危害防制條例
【裁判全文】
臺灣彰化地方法院刑事判決              95年度訴字第1499號
公  訴  人  臺灣彰化地方法院檢察署檢察官
被      告  甲○○
                    （現另案在臺灣嘉義監獄執行中）
上列被告因毒品危害防制條例案件，經檢察官提起公訴（九十五
年度毒偵字第三一七七號），被告於準備程序中就被訴事實為有
罪之陳述，經告知簡式審判程序之旨，並聽取公訴人、被告之意
見後，由本院合議庭裁定由受命法官獨任進行簡式審判程序，判
決如下：
    主  文
甲○○施用第一級毒品，累犯，處有期徒刑拾壹月；又施用第二
級毒品，累犯，處有期徒刑柒月。應執行有期徒刑壹年肆月。
    犯罪事實
一、甲○○前曾有多次違反麻醉藥品管理條例、肅清煙毒條例等
    前科，又於民國九十三年十一月十五日，因違反毒品危害防
    制條例案件，經本院以九十三年度訴字第一０九二號判決判
    處應執行有期徒刑十月（施用第一級毒品八月、施用第二級
    毒品四月，二罪併定）確定，經送監執行於九十四年十一月
    十一日因縮刑期滿執行完畢，並於翌日即九十四年十一月十
    二日出監【後又於九十五年六月八日，因違反毒品危害防制
    條例案件，經本院以九十五年度訴字第五一一號判決判處應
    執行有期徒刑一年三月（施用第一級毒品十月、施用第二級
    毒品六月，二罪併定）確定，並於九十五年八月二十五日入
    監執行，現即因此案件在監執行中】；復因施用毒品案件，
    經本院於九十一年六月四日，以九十一年度毒聲字第一四四
    ０號裁定送觀察、勒戒後，經評定認有繼續施用毒品之傾向
    ，經臺灣彰化地方法院檢察署檢察官聲請，由本院於九十一
    年八月九日，以九十一年度毒聲字第二０三０號裁定移送戒
    治處所施以強制戒治一年，業已於九十二年八月八日戒治期
    滿釋放，並由臺灣彰化地方法院檢察署檢察官於九十二年八
    月二十七日，以九十二年度戒毒偵字第四五八號為不起訴處
    分確定。詎仍不知警惕，復於強制戒治執行完畢釋放後五年
    內，另基於施用第一級毒品海洛因之犯意，於九十五年七月
    二十日上午十時許，在彰化縣彰化市○○里○○路十四巷四
    號三樓臥室內，以將少許海洛因粉末羼入香菸內，再點火施
    用之方式，施用第一級毒品海洛因一次。另又基於施用第二
    級毒品甲基安非他命之犯意，於九十五年七月二十日中午十
    二時許，在彰化縣彰化市○○里○○路十四巷四號三樓臥室
    內，以將少許之第二級毒品甲基安非他命置於玻璃球內，再
    利用火烤而吸其煙霧之方式，施用第二級毒品甲基安非他命
    一次。嗣於九十五年七月二十日下午五時許，經警持臺灣彰
    化地方法院檢察署檢察官所核發之強制到場許可書強制採尿
    送驗，其結果確呈嗎啡及甲基安非他命陽性反應。
二、案經彰化縣警察局彰化分局報請臺灣彰化地方法院檢察署檢
    察官偵查起訴。
    理  由
一、上揭施用第一級毒品海洛因一次及施用第二級毒品甲基安非
    他命一次之犯罪事實，業據被告甲○○於本院審理時均坦承
    不諱，而被告九十五年七月二十日下午五時二分，經警帶回
    後所採集之尿液經送檢驗，其結果確呈現嗎啡及甲基安非他
    命陽性反應，有詮昕科技股份有限公司所出具之濫用藥物尿
    液檢驗報告一紙附卷可稽，則被告就其施用第一級毒品海洛
    因一次及施用第二級毒品甲基安非他命一次之自白核與事實
    相符，足堪採信。又被告前曾因施用毒品案件，經本院於九
    十一年六月四日，以九十一年度毒聲字第一四四０號裁定送
    觀察、勒戒後，經評定認有繼續施用毒品之傾向，經臺灣彰
    化地方法院檢察署檢察官聲請，由本院於九十一年八月九日
    ，以九十一年度毒聲字第二０三０號裁定移送戒治處所施以
    強制戒治一年，業已於九十二年八月八日戒治期滿釋放，並
    由臺灣彰化地方法院檢察署檢察官於九十二年八月二十七日
    ，以九十二年度戒毒偵字第四五八號為不起訴處分確定，故
    被告於強制戒治執行完畢釋放後五年內再為施用第一、二級
    毒品之犯行，本件事證明確，被告施用第一級毒品海洛因及
    第二級毒品甲基安非他命之犯行均洵堪認定。
二、按海洛因、甲基安非他命係毒品危害防制條例所定之第一級
    毒品、第二級毒品，不得非法施用。是被告甲○○所為，核
    分別係犯毒品危害防制條例第十條第一項之施用第一級毒品
    罪、同條第二項之施用第二級毒品罪。查被告為供施用第一
    級毒品海洛因、第二級毒品甲基安非他命，而持有各該級毒
    品之低度行為，應各為施用之高度行為所吸收，均不另論罪
    。次查被告所犯上開二罪，係犯意各別、行為互殊，應予分
    論併罰。末查被告前曾於九十三年十一月十五日，因違反毒
    品危害防制條例案件，經本院以九十三年度訴字第一０九二
    號判決判處應執行有期徒刑十月（施用第一級毒品八月、施
    用第二級毒品四月，二罪併定）確定，經送監執行於九十四
    年十一月十一日因縮刑期滿執行完畢，並於翌日即九十四年
    十一月十二日出監，有臺灣高等法院被告前案紀錄表、在監
    在押全國紀錄表及臺灣彰化地方法院檢察署刑案資料查註紀
    錄表各一份在卷可稽，其於受有期徒刑執行完畢後，五年以
    內故意再犯本件有期徒刑以上之二罪，為累犯，均應依刑法
    第四十七條第一項之規定加重其刑。爰審酌被告曾因施用毒
    品經送觀察、勒戒及強制戒治，而仍未知警惕又再犯本案之
    罪，足見其雖經觀察、勒戒及強制戒治等治療程序，仍未徹
    底袪除施用毒品之惡習，猶再次施用，致深陷毒癮而難以自
    拔，顯未能善體國家設置觀察、勒戒機構，協助毒品施用者
    戒除毒癮之良法美意，惟念及施用毒品本質上係戕害自身健
    康之行為，尚未嚴重破壞社會秩序或侵害他人權益，及其施
    用第一、二級毒品海洛因、甲基安非他命之次數各為一次，
    犯罪之動機、目的、所生危害及犯罪後坦承犯行態度尚屬良
    好等一切情狀，分別量處如主文所示之刑，並定其應執行之
    刑，以示懲儆。
據上論斷，應依刑事訴訟法第二百七十三條之一第一項、第二百
九十九條第一項前段，毒品危害防制條例第十條第一項、第二項
、第二十三條第二項，刑法第十一條前段、第四十七條第一項、
第五十一條第五款，判決如主文。
本案經檢察官吳芙如到庭執行職務。
中    華    民    國  九十五  年    九    月  二十九  日
                  刑事第二庭    法  官  許旭聖
以上正本證明與原本無異。
如不服本判決，應於判決送達後十日內，向本院提出上訴狀（須
附繕本），上訴於臺灣高等法院臺中分院。
中    華    民    國  九十五  年    九    月  二十九  日
                                書記官  黃幼華
附錄論罪科刑法條
毒品危害防制條例第十條：
施用第一級毒品者，處六月以上五年以下有期徒刑。
施用第二級毒品者，處三年以下有期徒刑。


司法院資訊處製作；財團法人民間司法改革基金會備份。
